臺灣臺南地方法院新市簡易庭民事小額判決
                                    109年度新小字第778號
原      告  謝郡倫  
被      告  鄭郁嫺  

上列當事人間請求損害賠償事件，經本院於民國110年3月12日言
詞辯論終結，判決如下：
    主      文
原告之訴駁回。
訴訟費用新臺幣壹仟元由原告負擔。
    事實及理由
一、原告起訴主張：
  ㈠被告於民國109年3月31日17時10分許，駕駛車號000-000號普
    通重型機車，沿臺南市新化區中山路西往東方向行駛在邊線
    外的路肩，並碰撞沿中山路224巷北往南徒手牽腳踏車行走
    之訴外人吳貴米，造成吳貴米受傷。上開交通事故經臺南市
    政府警察局新化分局（下稱新化分局）新化派出所巡邏員警
    發現後，通報新化分局勤務指揮中心，勤務指揮中心請原告
    前往處理上開交通事故，原告於現場告知交通事故經過分析
    或有人受傷申請鑑定，有違反道路交通管理處罰條例之行為
    ，將依法於3個月內製單告發或鑑定終結之日3個月內製單舉
    發，被告聽到後十分不悅，因將被開單罰款與記違規點數，
    便心生不滿。嗣被告透過網路寄發信件至新化分局分局長信
    箱，投訴原告在Line通訊軟體以名稱為「Steven」與被告聯
    絡、騷擾被告，惟原告根本不知道「Steven」為何人或是被
    告編撰之人物，且原告並沒有留被告在場，也沒看見被告哭
    ，被告明明可至新化分局交通隊找原告求證此事，但被告卻
    以透過發送黑函方式編撰不實對話內容誣陷原告。原告因被
    告惡意誣陷，身心俱疲，更因此事於109年6月22日遭調離原
    任職之單位，被調派至新化分局山上分駐所任職，被告惡意
    報復，令原告遭受同事異樣眼光，原告甚至求助於精神科。
    被告之行為造成原告人格權、名譽權嚴重貶損，更影響原告
    在警界之評價，致原告受有精神上不堪之痛苦，爰依民法第
    18條、第184條第1項、第195條第1項規定，請求被告賠償精
    神慰撫金新臺幣（下同）10萬元。
  ㈡並聲明：被告應給付原告10萬元，及自起訴狀繕本送達翌日
    起至清償日止，按週年利率5％計算之利息。  
二、被告則辯以：
  ㈠被告因學校放假於109年3月31日返回臺南市新化區，並駕駛
    車號000-000號普通重型機車，沿臺南市新化區中山路西往
    東方向行駛，無意間撞上不走斑馬線牽腳踏車之老奶奶吳貴
    米，造成吳貴米受傷，附近巡邏員警呼叫新化分局交通分隊
    之員警即原告過來處理上開交通事故。被告生平第1次發生
    車禍且撞到人，害怕被家人責罵及背上過失傷害罪，原告提
    及可以和解，和解後將和解書送至新化分局，原告當時沒提
    到還有行政罰的部分，被告於109年7月間才收到罰單。名稱
    「Steven」之人於109年4月1日透過Line通訊軟體聯繫被告
    ，「Steven」第1句話為「哭泣的女孩兒」，而上開車禍發
    生後，原告將被告留在現場，被告因情緒崩潰流淚，原告幫
    我擦眼淚並詢問有無男友，若「Steven」不是原告，怎會對
    車禍後事故處理之狀況如此了解。被告檢舉原告身為公務人
    員，於執行職務時取得案件當事人連絡資料，不應濫用，縱
    使原告因被告檢舉而被調職，僅能說明被告檢舉經調查屬實
    ，且調職之處分是原告之所屬上級所為，並非被告可掌控，
    故原告之主張為無理由。　　
  ㈡並聲明：
　⒈原告之訴駁回。
　⒉如受不利判決，願供擔保請准宣告免為假執行。
三、本院得心證之理由：
  ㈠按當事人主張有利於己之事實者，就其事實有舉證之責任，
    民事訴訟法第277條前段定有明文。又因故意或過失，不法
    侵害他人之權利者，負損害賠償責任。故意以背於善良風俗
    之方法，加損害於他人者亦同；不法侵害他人之身體、健康
    、名譽、自由、信用、隱私、貞操，或不法侵害其他人格法
    益而情節重大者，被害人雖非財產上之損害，亦得請求賠償
    相當之金額，民法第184條第1項、第195條第1項前段亦有明
    文。另侵權行為之成立，須行為人因故意過失不法侵害他人
    權利，亦即行為人須具備歸責性、違法性，並不法行為與損
    害間有因果關係，始能成立，且主張侵權行為損害賠償請求
    權之人，對於侵權行為之成立要件應負舉證責任（最高法院
    100年度台上字第328號判決要旨參照）。而侵權行為法上所
    稱侵害他人之「名譽」，係指對他人就其品行、德行、名聲
    、信用等的社會評價，名譽有無受損害，應以社會上對個人
    評價是否貶損作為判斷之依據（最高法院90年台上字第646
    號判例意旨參照）。
  ㈡原告主張其於109年3月31日到場處理被告與吳貴米之交通事
    故，因被告不滿其對於被告之交通違規行為製單舉發，竟以
    不實之內容檢舉原告，原告因而遭調職處分，侵害原告之人
    權權及名譽權，致原告受有精神上痛苦，然為被告所否認，
    並以前詞置辯，揆諸前揭之說明，自應由原告就此侵權行為
    之成立要件負舉證責任。經查，原告雖提出道路交通事故現
    場圖、調解不成立證明書、明澤欣心診所收據、網路新聞報
    導、對話製造機APP網路資料等資料影本為證（本院卷第19-
    28、165-169頁），惟上開證據並無法證明被告所為之檢舉
    內容係對原告故意為虛偽不實之指控。況依新化分局督察組
    就被告之檢舉所為之調查報告內容，可知依據被告所提出之
    Line對話內容截圖，與被告所述現場交通事故處理過程，被
    告流淚哭泣當下，僅原告在場處理該交通事故之狀況大致相
    合，且原告所使用之Line名稱「chun」出現在被告之Line通
    訊軟體「可能認識的人」（被告有開啟允許其他用戶使用電
    話號碼搜尋並加好友之選項），且被告之Line通訊軟體「可
    能認識的人」內之名稱「chun」所使用之大頭貼背景圖與原
    告所使用之Line名稱「chun」之大頭貼背景圖相同，原告所
    使用之Line名稱「chun」與傳訊息予被告之「Steven」為同
    一人，進而認定原告涉有假借執行職務取得民眾之個人基本
    資料，逾越特定目的必要範圍使用之情節等情，有新化分局
    109年8月31日南市警化督字第1090444276號函所附之調查報
    告在卷可稽（本院卷第51-103頁），足證被告所辯非虛。又
    被告就原告之上開行為向臺南市政府警察局分局長與大隊長
    信箱提出檢舉，係希望警察機關能加以處理，以端正警察風
    紀，而非出於惡意詆毀原告名譽，且檢舉內容是否為真實，
    仍需經相關單位進行實質之調查，故難認被告向原告服務機
    關所屬長官提出檢舉之行為，已對原告之社會評價造成貶損
    。再者，本件被告係透過臺南市政府警察局之正常管道進行
    檢舉，亦難認被告有何故意妨害原告名譽之情，是原告之主
    張，應屬無據。
四、綜上，原告依據侵權行為之法律關係，請求被告應給付原告
    10萬元，及自起訴狀繕本送達翌日起至清償日止，按週年利
    率5％計算之利息，為無理由，應予駁回。
五、本件事證已臻明確，原告另聲請調查證據部分，以及兩造其
    餘主張、陳述及所提之證據暨攻擊防禦方法，經核本案判斷
    結果無影響，毋庸再予一一審酌，附此敘明。
六、按訴訟費用，由敗訴之當事人負擔；小額訴訟，法院為訴訟
    費用之裁判時，應確定其費用額，民事訴訟法第78條、第43
    6條之19第1項分別定有明文。本件訴訟費用計1,000元（即
    第一審裁判費），應由敗訴之原告負擔，爰確定如主文第2
    項所示。
七、結論：本件原告之訴為無理由。爰依民事訴訟法第436條之2
    3、第436條第2項、第78條、第436條之19第1項，判決如主
    文。
中　　華　　民　　國　　110 　年　　3 　　月　　31　　日
                    新市簡易庭  法  官　曾仁勇
以上正本證明與原本無異。
如不服本判決，應於送達後20日內，向本院提出上訴狀並表明上
訴理由，如於本判決宣示後送達前提起上訴者，應於判決送達後
20日內補提上訴理由書（須附繕本）。
對於小額程序之第一審判決之上訴，非以其違背法令之理由，不
得為之。且上訴狀內應記載表明（一）原判決所違背之法令及其
具體內容。（二）依訴訟資料可認為原判決有違背法令之具體事
實者。
如委任律師提起上訴者，應一併繳納上訴審裁判費。 
中　　華　　民　　國　　110 　年　　3 　　月　　31　　日
                        書記官  吳佩芬